臺灣高等法院花蓮分院刑事裁定　　　　　　九十年度重上更(五)字第二四號
　　上　訴　人　臺灣高等法院花蓮分院檢察署檢察官
　　被　　　告　丙○○
　　選任辯護人　子○○
　　被　　　告　丑○○
　　選任辯護人　寅○○
　　被　　　告　己○○
　　選任辯護人　子○○
　　　　　　　　曲麗華
　　被　　　告　丁○○
　　被　　　告　卯○○
　　右二人共同　戊○○
　　指定辯護人
　　被　　　告　壬○○
　　選任辯護人　廖學忠
　　被　　　告　庚○○
　　被　　　告　甲○○
　　右二人共同　戊○○
　　指定辯護人
　　被　　　告　癸○○
　　選任辯護人　寅○○
　　被　　　告　辛○○
　　指定辯護人　戊○○
右上訴人因被告等貪污等案件，不服本院中華民國八十五年六月十二日第二審判決(
八十四年度上訴字第四二二號 )，提起上訴，本院裁定如左：
    主  文
上訴駁回。
    理  由
一、按上訴期間為十日，自送達判決後起算，刑事訴訟法第三百四十九條前段定有明
    文。又對於檢察官之送達，應向承辦檢察官為之，承辦檢察官不在辦公處所時，
    向檢察長為之，同法第五十八條亦有明文。從而對檢察官為判決書之送達，應於
    辦公處所為之，如承辦檢察官因公執行職務不在辦公處所，或差假不在辦公處所
    ，或其他之事由不能收受送達之判決書時，即應向檢察長為之。再上訴期間為法
    定不變期間，檢察官收受判決書送達之日期，影響訴訟當事人之權益，並關係案
    件之是否確定。因之，承辦檢察官對判決書之送達，除有正當理由不能收受外，
    應即為收受送達，否則無異將案件之確定與否，及訴訟當事人之權益，繫於承辦
    檢察官對於判決書收受與否之恣意，不僅違背上訴期間為法定不變期間之立法精
    神，抑為權利正當行使之逾越。從而如判決書之送達當日，已得在辦公處所會晤
    承辦檢察官，並已交付應送達之判決書，或客觀上已置於可收受送達之狀態（如
    放置於承辦檢察官辦公桌上，而為承辦檢察官所知且未拒絕），雖承辦檢察官未
    能立即「簽收」表示已收受送達，但並無正當之理由，足認其不能於同日或其後
    為「簽收」表示已收受該判決書之送達，揆之上述理由，應認該承辦檢察官客觀
    上於該日已可收受該應受送達之判決書，進而認該交付判決書之當日，即為合法
    之送達之日期。最高法院九十一年度台上字第二九二號判決意旨可資參照。（最
    高法院八十九年度台上字第五三五九號判決意旨亦同）。
二、經查本院八十四年度上訴字第四二二號刑事判決書，據送達該判決書之送達人即
    本院副法警長乙○○於本院前審調查時證稱：「本件判決書，書記官於八十五年
    七月一日交付送達，我於當天即送給檢察官，將判決書放其桌上，當天只送達此
    件判決給檢察官」等語，此與本院送達檢察官裁判書類登記簿之記載相同（見本
    院更(二)卷第一０一之一頁），檢察官對證人乙○○之上開證言，並不爭執。檢察
    官對本院前審八十六年度上更(一)字第三十四號裁定提起抗告時，於抗告書亦坦承
    本院八十四年度上訴字第四二二號判決書，係於八十五年七月一日由法警送至檢
    察官辦公室屬實，有上開檢察官抗告書在卷可稽。而承辦檢察官崔紀鎮於八十五
    年七月一日上午並無差假情形，亦有台灣高等法院花蓮分院檢察署八十九年十月
    三十一日花分檢清人字第二六一九號函在卷可憑（見本院更(四)卷第三四二頁），
    足見本件判決書於八十五年七月一日上午，客觀上已置於承辦檢察官崔紀鎮可收
    受送達之狀態，雖承辦檢察官以因等待一審檢察官借調卷宗提出意見書及卷證龐
    雜為由，未即簽收，但並無正當理由，足認其不能於同日或其後為「簽收」表示
    已收受該判決書之送達，揆之首揭說明，自應認該承辦檢察官客觀上於八十五年
    七月一日（星期一，見附件）已可收受該應受送達之判決書，該日即為合法送達
    之日期，不因法警未於送達證書記載送達日期或檢察官恣意不蓋章簽收或遲至二
    個多月始為簽收而受影響。因此自八十五年七月一日合法送達之日起，十日之上
    訴期間即應開始起算，計至八十五年七月十一日（星期四，見附件）上訴期間即
    已屆滿（無在途期間可供扣除），乃檢察官遲至八十五年九月十三日始向本院提
    出上訴書（見最高法院八十六年度台上字第一九Ｏ五號卷第十三頁），顯已逾上
    訴期間，其上訴自屬不合法，應予駁回。
三、據上論斷：應依刑事訴訟法第三百八十四條前段裁定如主文。
中      華      民      國      九十一    年     十二     月     五     日
                                    審判長法官  謝  志  揚
                                          法官  張  健  河
                                          法官  莊  謙  崇
右正本證明與原本無異。
如不服本裁定應於裁定送達後五日內向本院提出抗告狀。
                                        書記官  林  明  智
中      華      民      國      九十一    年     十二     月     六     日
